【裁判字號】    98,審交訴,108
【裁判日期】    980703
【裁判案由】    公共危險
【裁判全文】
臺灣高雄地方法院刑事判決           98年度審交訴字第108號
公  訴  人  臺灣高雄地方法院檢察署檢察官
被      告  丙○○
上列被告因公共危險案件，經檢察官提起公訴（98年度偵字第11
566 號），被告於本院準備程序為有罪之陳述，經合議庭裁定由
受命法官依簡式審判程序獨任審理，判決如下：
    主  文
丙○○犯不能安全駕駛動力交通工具罪，處有期徒刑肆月。又犯
肇事致人傷害逃逸罪，處有期徒刑玖月。應執行有期徒刑壹年。
緩刑貳年，並應向國庫支付新臺幣陸萬元。
    事  實  及  理  由
一、犯罪事實要旨：
    丙○○於民國98年3 月13日14時30分許，在屏東縣萬丹鄉某
    處，與友人飲用瓶裝啤酒1 、2 瓶後，已達不能安全駕駛動
    力交通工具之程度，猶仍於同日21時許，駕駛車牌號碼US-7
    513 號自用小客車（起訴書誤載為自用小貨車，應予更正，
    下稱甲車）欲返回址設高雄縣鳳山市○○路373 號8 樓之1
    居所，並於同日21時31分許途經高雄縣鳳山市○○路與誠義
    路口（即中正預校前方）之際，因不勝酒力，致注意力、對
    車輛之控制力均降低，而自後猛力追撞適在該處停等紅燈，
    由丁○○所駕駛之車牌號碼VM-322 1號自用小客車（下稱乙
    車），乙車再往前位移致撞擊亦在該處停等紅燈，由乙○○
    所駕駛之車牌號碼D7-3833 號自用小客車（下稱丙車），丁○○因而受有左膝擦挫傷、頭部外傷等傷害，另乙○○則受
    有胸部挫傷、頸部挫傷、頭部外傷等傷害（過失傷害部分均
    未據告訴）。詎丙○○明知自己駕駛甲車肇事，應已造成乙
    、丙車內駕駛人丁○○、乙○○受有傷害，非但未停留現場
    施以必要之救護措施，反旋基於肇事逃逸之故意，逕自倒車
    後，將甲車駛離現場。嗣經駕車巡經該處而親見全情之員警
    黃炳南一路尾隨並強力鳴笛甚且對空鳴槍示警，始在凱旋路
    、中崙二路口攔下甲車，並將因前開碰撞致受頭部撕裂傷之
    丙○○送往國軍高雄總醫院救治及抽血檢驗，驗得丙○○血
    液中酒精濃度值達269.2mg/dL（起訴書誤換算為268.2mg/dL
    ，應予更正），經換算呼氣酒精濃度值約達每公升1.346 毫
    克，乃悉全情。
二、訊據被告丙○○於本院準備程序及審理中，已知坦承犯行不
    諱，核與證人即被害人丁○○於警詢中之陳述，證人即被害
    人乙○○迭於警詢、偵查中之陳述，及證人即查獲員警黃炳
    南於偵查中之證述，均大致相符，並有道路交通事故現場圖
    暨調查報告表（一）、（二）、國軍高雄總醫院一般生化檢
    驗報告單（即酒精濃度檢驗報告）各1 份、國軍高雄總醫院
    診斷證明書2 紙、現場及車損照片共18張，足認被告首開自
    白合於事實，可資採信，本案事證明確，被告犯行堪以認定
    。
三、核被告所為，係犯刑法第185 條之3 之不能安全駕駛動力交
    通工具罪，及同法第185 條之4 肇事致人傷害逃逸罪。被告
    之駕車肇事行為雖致被害人丁○○、乙○○2 人均受有傷害
    ，惟私人法益雖「間接」受到肇事致人受傷（死亡）逃逸罪
    之保護，但猶不得以私人法益多寡定其罪數，仍應以該罪「
    直接」保護之法益，亦即係屬單一之一般社會公共安全法益
    （社會法益）為重，認應只成立一罪，而要無依刑法第55條
    論以想像競合規定之餘地（最高法院93年度臺上字第6513號
    、93年度臺上字第6373號、84年度臺上字第4542號判決意旨
    參照）。被告所犯前開2 罪，犯意各別、行為互殊，應分論
    併罰。
四、本院審酌被告在飲酒後、經換算吐氣所含酒精濃度高達每公
    升1.346 毫克之情狀下，貿然駕車上路，已對一般用路大眾
    造成高度危險，而顯然無視他人生命、財產之安全，且確已
    造成本案車禍事故，誠屬不該；又被告於肇事後未停留現場
    對傷者施以必要之救護行為，反逃離現場，亦不宜輕恕。惟
    念被害人丁○○、乙○○因被告酒駕行為所蒙受之傷勢非重
    ，又被告之肇事逃逸犯行，幸未釀致該2 人生命、身體更重
    大之危害，及被告於本院準備程序及審理中，已知全然坦承
    犯行不諱，而具悔意，並業與被害人丁○○、乙○○達成和
    解（本院準備程序筆錄第2 頁參照），犯後態度尚佳等一切
    情狀，爰分別量處如主文各所示之刑，並為被告定應執行之
    刑。
五、被告前未曾因故意犯罪受有期徒刑以上刑之宣告，有臺灣高
    等法院被告前案紀錄表1 紙在卷可按，其因一時失慮，偶罹
    刑典，且業與被害人丁○○、乙○○達成和解，復於本院準
    備程序及審理中全然坦承犯行，而具悔意，犯後態度良好，
    均業如前述，經此偵審程序及罪刑之宣告，當知所警惕，信
    無再犯之虞，本院因認所宣告之刑以暫不執行為適當，爰併
    予宣告緩刑2 年，用啟自新；並斟酌被告所犯不能安全駕駛
    動力交通工具、肇事逃逸等罪之危害法益程度各情，依刑法
    第74條第2 項第4 款，諭知被告應向國庫支付新臺幣6 萬元
    ，以示警惕。
據上論結，應依刑事訴訟法第273 條之1 第1 項、第299 條第1
項前段、第310 條之2 、第454 條第1 項，刑法第185 條之3、
第185 條之4 、第51條第5 款、第74條第1 項第1 款、第2 項第
4 款，刑法施行法第1 條之1 ，判決如主文。
本案經檢察官甲○○到庭執行職務。
中    華    民    國    98    年    7     月    3     日
                  交通法庭    法  官  莊珮吟
以上正本證明與原本無異。
如不服本判決應於收受本判決後10日內向本院提出上訴書狀，並
應敘述具體理由，如未敘述上訴理由者，應於上訴期間屆滿後20
日內補提理由書狀於本院（均須按他造當事人之人數附繕本）「
切勿逕送上級法院」。
中    華    民    國    98    年    7     月    3     日
                              書記官  黃勤涵
◎附錄本案所犯法條：
《刑法第185條之3 》
服用毒品、麻醉藥品、酒類或其他相類之物，不能安全駕駛動力
交通工具而駕駛者，處1 年以下有期徒刑、拘役或科或併科15萬
元以下罰金。
《刑法第185 條之4 》
駕駛動力交通工具肇事，致人死傷而逃逸者，處6 月以上5 年以
下有期徒刑。
《刑法施行法第1 條之1 》
中華民國94年1 月7 日刑法修正施行後，刑法分則編所定罰金之
貨幣單位為新臺幣。
94年1 月7 日刑法修正時，刑法分則編未修正之條文定有罰金者
，自94年1 月7 日刑法修正施行後，就其所定數額提高為30倍。
但72年6 月26日至94年1 月7 日新增或修正之條文，就其所定數
額提高為3 倍。
◎◎附記應注意事項：
《刑法第74條第2 項第4 款、第4 項》
緩刑宣告，得斟酌情形，命犯罪行為人為下列各款事項：
四、向公庫支付一定之金額。
第2 項第3 款、第4 款得為民事強制執行名義。
《刑法第75條之1 第1 項第4 款》
受緩刑之宣告而有下列情形之一，足認原宣告之緩刑難收其預期
效果，而有執行刑罰之必要者，得撤銷其宣告：
四、違反第74條第2 項第1 款至第8 款所定負擔情節重大者。


司法院資訊處製作；財團法人民間司法改革基金會備份。
